臺灣高等法院臺中分院民事裁定　96年度非抗字第24號
再抗告人　甲○○
相對　人　財團法人台灣省私立建台中學財團
上列抗告人因宣告解散事件，對於民國95年6月23日臺灣苗栗地
方法院94年度抗字第2號所為裁定，提起再抗告，本院裁定如下
：
    主  文
再抗告駁回。
再抗告程序費用由再抗告人負擔。
    理  由
一、按非訟事件法第44條第1項規定：「抗告，除法律另有規定
    外，由地方法院以合議庭裁定之」，對抗告法院之裁定再為
    抗告時，其再抗告法院係指高等法院（或為高等法院之分院
    ），並非指最高法院，此經最高法院94年7月19日94年度第8
    次民事庭會議決議闡釋明確。
二、本件抗告人於原法院對相對人聲請解散登記，屬非訟事件法
    第84條所列事件，抗告人對原法院普通庭於95年6月23日所
    為第二審裁定提起再抗告，依同法第45條第3項、第4項規定
    ，其再抗告以原裁定適用法規顯有錯誤，且所涉及之法律見
    解具有原則上重要性，並經原法院許可者為限。若原法院認
    為再抗告無理由不應許可者，即應裁定駁回，若原法院認為
    應許可其再抗告，即應填具意見書，將原卷證檢送第二審法
    院即本院。本件再抗告，經原法院（即抗告法院）審酌結果
    ，認為原裁定就所確定之事實並無任何適用法規顯有錯誤及
    所涉及之法律上見解有何原則上重要性，而於95年9月19日
    以同案號裁定駁回其再抗告，茲再抗告人對該裁定聲明不服
    ，依最高法院上述決議意旨，其管轄法院應為本院。
三、按對於抗告法院所為抗告有、無理由之裁定再為抗告，僅得
    以其適用法規顯有錯誤為理由，並應經原法院之許可，此項
    許可，以原裁定所涉及之法律上見解具有原則上之重要性者
    為限，此觀民事訴訟法第486條第4項、第5項之規定自明。
    所謂「適用法規顯有錯誤」，係指就其取捨證據所確定之事
    實，適用法規顯有錯誤之情形而言，不包括認定事實不當之
    情形在內（最高法院94年台抗字第338號裁定參照）。本件
    再抗告意旨指稱：原法院違背平均地權條例第11條之規定未
    認定抗告人為承租人、未依民法關於契約、占有之規定以及
    第98條探求當事人真意之規定認定再抗告人為有租賃權之利
    害關係人，適用法規顯有錯誤等語。惟此乃原法院本於職權
    、審酌調查證據結果，認定再抗告人非利害關係人，此為原
    法院事實認定之範疇，而非就確定之事實適用法規顯有錯誤
    。再抗告意旨又指稱：伊之被繼承人林榮昌自70年起即向相
    對人承租名下之苗栗縣西湖鄉○○段112地號等耕地，為合
    法之耕地承租人，有權承領上述耕地，自屬有法律上利害關
    係之人，應可聲請法院對相對人宣告解散或為必要之處分；
    再者，相對人之法定代理人不明，劉國昭無權自任董事長，
    無法證明伊為相對人之董事，竟於本件自命為相對人之法定
    代理人，原法院亦以劉國昭為相對人之法定代理人，自有未
    合等語。查再抗告人是否為上述耕地之承租人？就本件是否
    為利害關係人？劉國昭是否為相對人之法定代理人？均屬個
    案具體審酌之問題，並未具有原則上之重要性。綜上所述，
    本件原裁定就所確定之事實並無任何適用法規顯有錯誤及所
    涉及之法律上見解有何原則上重要性之情形，其再抗告不應
    許可，應予駁回。
四、據上論結，本件再抗告為不合法，爰裁定如主文。
中　　華　　民　　國　　96　　年　　2 　　月　　27　　日
                  民事第一庭    審判長法　官  吳火川
                                      法　官  饒鴻鵬
                                      法　官  邱森樟
以上正本係照原本作成。
不得抗告。
                                      書記官  鄧智惠
中　　華　　民　　國　　96　　年　　3 　　月　　3 　　日
                                                      Ｍ
